# 陈版及各位同仁，关联方租赁

提问人：lxch119 时间：2015-12-18 17:17:48
二股东把资产租赁给公司，约定每年租金 100 万，同时约定公司的利润在低于 100 万，租金要返回一部分，如果超过 200 万，超过部分利润全部归二股东。 公司对租赁费该如何进行账务处理？

回答人：chenyiwei
基本原则应当是按照或有租金处理（该或有调整条款的影响是双向的，可能增加也可能减少），按租赁准则中对或有租金的规定，在发生时计入费用。

提问人：zengfengxia 时间：2015-12-21 11:32:59
陈版，这里的或有租金若取决于公司的经营状况而不是租赁资产本身的状况，是不是还应当考虑租赁费用的公允性，针对不公允的部分考虑作为权益性交易处理？

回答人：chenyiwei
是的。感谢补充。